【裁判字號】    88,易,707
【裁判日期】    890615
【裁判案由】    竊盜
【裁判全文】
臺灣花蓮地方法院刑事判決                          八十八年度易字第七七號
    公  訴  人  臺灣花蓮地方法院檢察署檢察官
    被      告  子○○
右列被告因竊盜等案件，經檢察官提起公訴（八十八年度偵字第二五三七、二八七五
、三一六二及三二二０號）及移送併辦（八十八年度偵字第四０二六號、八十九年度
偵字第四０一號），本院判決如左：
    主  文
子○○連續攜帶凶器竊盜，處有期徒刑貳年；扣案之鑰匙貳支沒收。又共同連續寄藏
贓物，累犯，處有期徒刑玖月。應執行有期徒刑貳年陸月；扣案之鑰匙貳支沒收。
    事  實
一、子○○曾於民國八十七間涉犯竊盜罪，經本院判處有期徒刑十月確定，尚未執行
    之際，猶不知警惕，復基於意圖為自己不法所有之概括犯意，（一）於八十八年
    五月二十二日凌晨五時許，在花蓮市○○街七十八巷一號宅前，攜帶客觀上足供
    作為凶器使用之螺絲起子乙把（業已滅失）撬開前車門，再以接線方式發動汽車
    ，竊取丙○○所有之車號Ｌ三－四五二０號自用小客車乙部。（二）又於同年七
    月十九日凌晨三、四點左右（公訴人誤植為上午七時許），持自備之鑰匙乙支，
    在宜蘭市○○路十七之十一號宅前，竊取辛○○所有之車號ＩＴ－七七一三號自
    用小客車乙部，嗣並改懸其兄鄭清文所有之ＩＸ－五六九九號車牌，以規避警方
    之查緝。（三）復於同年七月二十三日凌晨三時許（公訴人誤植為五時許），在
    花蓮縣立圖書館附近（公訴人誤植為花蓮市立圖書館前），再持上述自備之鑰匙
    ，竊取乙○○所有之車號ＪＤ－二二六０號（公訴人誤植為ＪＢ－四四０六號）
    自用小客車乙部，得手後作為代步之用。（四）旋於翌日傍晚時分，在花蓮縣吉
    安鄉○○路○段與稻香路路口旁（即稻香派出所前三十米路路旁），持客觀上足
    以作為凶器使用之梅花扳手乙支（業已丟棄），拆卸竊取壬○○有車號ＪＢ－四
    四０六號自用小客車之車牌二面，得手後並將之改懸在日前竊得之車號ＪＤ－二
    二六０號自用小客車上，避免警方查緝。（五）嗣又於同年七月二十六日凌晨，
    在花蓮縣吉安鄉○○村○○○街二０二號宅前，持其所有客觀上足以作為凶器使
    用之一字型螺絲起子乙把（業已丟棄），以破壞車門及車鎖之方式，竊取石玉蓮
    所有之車號ＷＵ－四六九０號自用小客車乙部，得手後再將位於該車擋火牆（俗
    稱托比）處之車身號碼切割下來、引擎吊出後，復將不知情之林正琛先前交其修
    理之車號ＩＮ－八四一三號自用小客車擋火牆處車身號碼（以文書論之私文書）
    切割下來焊接在竊得之ＷＵ－四六九０號自用小客車擋火牆處（屬偽造行為），
    並將林正琛上開汽車之引擎拆卸吊出，再吊入所竊得之贓車內組裝完成，嗣以同
    顏色之漆料噴在借屍還魂之贓車擋火牆處，完成頂拼後再將該借屍還魂車輛交還
    林正琛以賺取修理費用。（六）繼於同年八月十三日凌晨三時三十分許，在宜蘭
    縣蘇澳鎮○○路某超商對面，以其自製鑰匙乙支，竊取林鴻柏所有之車號ＨＧ－
    一０八三號自用小貨車乙部，得手後作為代步工具使用。嗣均經警循線查獲，並
    扣得其所有用以作案之鑰匙二支。
二、子○○前曾於八十一年間因違反麻醉藥品管理條例案件，經本院判處有期徒刑八
    月確定，於八十三年四月二日執行完畢，猶不知悔改，復與姜志昌（嗣改名為丁○○，尚未審結）共同基於概括犯意之聯絡，自八十八年三月間起，在花蓮縣壽
    豐鄉池南村銅蘭七十二號姜志昌之父親姜斗所有之鐵皮屋倉庫內，連續寄藏簡輝
    龍（業已死亡，公訴人另為不起訴處分）所竊得之車號ＨＳ－一０二八（該車為
    周俊生所有，於八十八年三月十五日失竊）、ＩＮ－二一五八號（該車為庚○○
    所有，於八十八年五月十日失竊）等多部贓車，而子○○並以每拆解一部贓車即
    可獲得新台幣（下同）五千元之報酬，受雇於簡輝龍負責拆解贓車；另又於同年
    四月十七日某時，在前揭鐵皮屋倉庫前，與癸○○（尚未審結）共同搬運簡輝龍
    所竊得之己○○所有車號ＩＷ－四七二二號自用小貨車上所裝載如附表所示之物
    品，旋並再與姜志昌，將附表所示之物品，共同寄藏在前揭鐵皮屋倉庫對面之姜
    志昌所有之工作室及蘭花間內。
三、案經花蓮縣警察局吉安分局及內政部警政署國道公路警察局戊○○○○報請臺灣
    花蓮地方法院檢察署檢察官偵查起訴及併案審理（第五、六件竊盜犯行部分）。
    理  由
一、（一）訊據被告子○○於右揭竊盜及偽造文書事實部分，除否認曾竊取被害人丙○○所有車號Ｌ三－四五二０號自用小客車（即第一件竊盜犯行），並以「事實
    上該車係簡輝龍所竊」云云置辯外，對於其餘竊盜事實則皆坦承不諱。經查被告
    初於警訊時對於如何竊得該車號Ｌ三－四五二０號自用小客車之經過已有詳細且
    深入之供述（見吉警刑字第一三九０九號警卷子○○於八十八年六月二十二日上
    午八時十分在吉安分局警備隊取供之偵訊筆錄），自不容其事後翻供，推諉刑責
    予已死亡之同案被告簡輝龍。此外，並經被害人丙○○、辛○○、乙○○、壬○○、石玉蓮、林鴻柏、林正琛於警訊中指述被害情節綦詳，復有贓物領據五紙、
    車輛竊盜資料個別查詢報表二紙、車籍作業系統查詢認可資料表二紙、車輛協尋
    電腦輸入單乙紙及頂拼車輛照片六幀附卷及被告所有用以作案之鑰匙二支扣案足
    稽，是竊盜及偽造文書部分事證已臻明確。（二）又被告於寄藏贓物乃至搬運贓
    物之事實部分，雖於偵、審中翻異前詞，改口辯稱：伊不知簡輝龍交伊拆解之汽
    車係贓車，姜志昌只幫伊看一下監視器而已，並未共同寄藏贓物，至癸○○僅係
    受伊央託載伊回鐵皮屋倉庫而已，並未一起搬運己○○車內之物品云云，而徵之
    審理時未到案之共同被告姜志昌於偵查中雖亦辯稱：八十八年三月間，子○○與
    簡輝龍來向伊借用倉庫，說要存放汽車材料，伊父親親口答應借用二個月；子○○向伊借監視器當天，伊只幫忙看鏡頭，隨即便上山工作，並不知道為何要裝監
    視器；後來某日，伊從山上回家，發現其等在倉庫裡拆一部車，伊認為正常人不
    會拆解完好之車輛，其等一定在作壞事，伊乃跑去跟父親講，而遭父親責罵，伊
    就叫其等趕快搬走，但子○○藉口找不到簡輝龍，不肯搬走云云；惟查右揭事實
    ，業據被告子○○於八十八年六月二十二日警訊中供稱：「倉庫內的工具是簡輝
    龍提供給伊及姜志昌用來解體汽車的，監視器及電眼是姜志昌提供，由伊與姜志
    昌共同裝設，屋主姜斗不知道伊在倉庫拆贓車，姜志昌則知道」等語在卷，另於
    八十八年七月十一日警訊時供稱：「八十八年四月十七日上午六時許，伊在家裡
    接到簡輝龍之電話，要伊到工廠（銅蘭七十二號）等他，伊便找癸○○載伊去，
    七時許，簡輝龍便駕一部車號ＩＷ－四七二二號藍色小貨車到來，簡輝龍並要求
    伊與癸○○先卸下該車後車廂之物品，再拆解後車廂，伊與癸○○看到後車廂內
    有發電機二台、空壓機一台、電玩娛樂台五台、大雨傘四把、塑膠椅二十五只、
    ＢＢ槍五枝、槍靶六片、電燈五只等物品，便把上開物品放在姜志昌所有之蘭花
    間及工作室，伊有向姜志昌說這些東西是簡輝龍偷來的」等語綦詳，另據於審理
    中迄未到庭之共同被告癸○○於八十八年七月十一日警訊時明確供稱：「伊有聽
    到子○○向姜志昌說這些東西是簡輝龍偷來的」等語，且衡諸共同被告姜志昌除
    容許被告子○○在其父親姜斗所出借之倉庫擺放贓物外，又另行提供其所有位於
    倉庫對面之工作室及蘭花間予被告子○○擺放發電機等物品等情，殊難認定共同
    被告姜志昌不知被告子○○所處理之物品為贓物，是共同被告姜志昌所辯，亦屬
    事後卸責之詞，不足採信。此外，並經被害人庚○○、己○○及證人甲○○、姜
    斗、姜志銘於警訊中指證甚詳，復有贓物領據二紙、保管條乙紙、車輛協尋電腦
    輸入單乙紙、車輛竊盜資料個別查詢報表三紙、拆解贓物現場照片十二幀、藏贓
    現場照片八幀及本院履勘筆錄乙份、履勘照片五幀附卷可憑，是被告子○○就此
    部分所為之辯解，旨在脫罪，亦不足採信，本件事證已臻明確，被告上開諸犯行
    均堪認定，應予依法論科。
二、核被告子○○所為，係犯刑法第三百二十一條第一項第三款之攜帶凶器竊盜罪、
    第三百二十條第一項之竊盜罪、第二百二十條、第二百十條之偽造私文書罪及第
    三百四十九條第二項之寄藏贓物罪。其第五次竊盜犯行與偽造文書犯行間，有方
    法結果之牽連關係，為牽連犯，應從一重之攜帶凶器竊盜罪論擬。又其先後六次
    竊盜犯行及多次寄藏贓物犯行，各自時間緊接，犯罪基本構成要件相同，顯均係
    基於概括犯意反覆為之，皆為連續犯，均應依刑法第五十六條規定論以一罪並各
    加重其刑。再者，被告子○○與姜志昌二人就所犯多次寄藏贓物犯行間，有犯意
    聯絡及行為分擔，均應論以共同正犯；被告子○○與癸○○二人間就搬運贓物犯
    行間，亦有犯意聯絡及行為分擔，皆應論以共同正犯。又被告子○○所為搬運贓
    物犯行，為其寄藏己○○贓車內如附表所示物品犯行之部分行為，不另論罪，併
    此敘明。所犯連續竊盜及連續寄藏贓物犯行，行為互殊，犯意個別，自應予分論
    併罰。復查被告子○○前曾於八十一年間因違反麻醉藥品管理條例案件，經本院
    判處有期徒刑八月確定，於八十三年四月二日執行完畢，有本院被告全國前案紀
    錄表乙份附卷可參，其於五年內再犯本件有期徒刑以上之刑之寄藏贓物罪，為累
    犯，應依刑法第四十七條規定，就所犯寄藏贓物罪部分遞加重其刑。公訴人移送
    併案之被告所為第五、六件竊盜犯行部分，與已起訴之竊盜犯行部分具有連續犯
    關係，屬裁判上一罪，自為起訴效力所及，本院自得併予審理，附此說明。爰審
    酌被告已有多次前科，素行不佳，屢屢竊取他人車輛並寄藏拆解贓車，嚴重影響
    社會治安及其犯罪後之態度等一切情狀，分別就其所犯罪名，量處如主文所示之
    刑並定其應執行刑，以示懲儆。
三、扣案之鑰匙二支，係被告子○○所有，供犯罪所用之物，業據其供承在卷，爰併
    依法宣告沒收。
四、被告姜志昌、癸○○均經合法傳喚，無正當理由，迄未於審判期日到庭，俟緝獲
    後另行審結，併此說明。
據上論結，應依刑事訴訟法第二百九十九條第一項前段，刑法第二百二十條、第二百
十條、第三百二十條第一項、第三百二十一條第一項第三款、第三百四十九條第二項
、第二十八條、第五十五條、第五十六條、第四十七條、第五十一條第五款、第三十
八條第一項第二款，罰金罰鍰提高標準條例第一條前段，判決如主文。
本案經檢察官李子春到庭執行職務
中      華      民      國    八  十  九    年    六    月     十五     日
                              臺灣花蓮地方法院刑事庭
                                  法  官  張  健  河
右正本證明與原本無異。
如對本判決不服，應於送達後十日內，向本院提出上訴狀。（應抄附繕本）告訴人或
被害人如對於本判決不服者，應具備理由請求檢察官上訴，其上訴期間之計算係以檢
察官收受判決正本之日期為準。
                                  法院書記官
中      華      民      國    八  十  九    年    六    月     二十     日
附錄本案論罪科刑法律條文：刑法第二百十條、第二百二十條、第三百二十條第一項
、第三百二十一條第一項第三款、第三百四十九條第二項
刑法第二百十條
偽造、變造私文書，足以生損害於公眾或他人者，處五年以下有期徒刑。
刑法第二百二十條
在紙上或物品上之文字、符號、圖畫、照像，依習慣或特約，足以為表示其用意之證
明者，關於本章及本章以外各罪，以文書論。
錄音、錄影或電磁紀錄，藉機器或電腦之處理所顯示之聲音、影像或符號，足以為表
示其用意之證明者，亦同。
稱電磁紀錄，指以電子、磁性或其他無法以人之知覺直接認識之方式所製成之紀錄，
而供電腦處理之用者。
刑法第三百二十條
意圖為自己或第三人不法之所有，而竊取他人之動產者，為竊盜罪，處五年以下有期
徒刑、拘役或五百元以下罰金。
意圖為自己或第三人不法之利益，而竊佔他人之不動產者，依前項之規定處斷。
前二項之未遂犯罰之。
刑法第三百二十一條
犯竊盜罪而有左列情形之一者，處六月以上五年以下有期徒刑：
一、於夜間侵入住宅或有人居住之建築物、船艦或隱匿其內而犯之者。
二、毀越門扇、牆垣或其他安全設備而犯之者。
三、攜帶兇器而犯之者。
四、結夥三人以上而犯之者。
五、乘火災、水災或其他災害之際而犯之者。
六、在車站或埠頭而犯之者。
刑法第三百四十九條
收受贓物者，處三年以下有期徒刑、拘役或五百元以下罰金。
搬運、寄藏、故買贓物或為牙保者，處五年以下有期徒刑、拘役或科或併科一千元以
下罰金。
因贓物變得之財物，以贓物論。
前項之未遂犯罰之。
附表
┌──┬────┬────┬───┬──────┬──────────┐
│編號│品   名 │數  量  │編 號 │品        名│數              量  │
├──┼────┼────┼───┼──────┼──────────┤
│ 一 │娛樂台  │五  台  │九    │發電機底座  │一  只              │
├──┼────┼────┼───┼──────┼──────────┤
│ 二 │空壓機  │一  台  │十    │發電機電線  │大、小各三條共六條  │
├──┼────┼────┼───┼──────┼──────────┤
│ 三 │大雨傘  │四  把│十 一 │電燈腳架    │七只                │
├──┼────┼────┼───┼──────┼──────────┤
│ 四 │椅子    │二十五只│十 二 │桌面架      │三只                │
├──┼────┼────┼───┼──────┼──────────┤
│ 五 │置物櫃  │一只    │十 三 │電燈        │五只                │
├──┼────┼────┼───┼──────┼──────────┤
│ 六 │小輪子  │四只    │十 四 │Ｂ．Ｂ槍槍管│三只                │
├──┼────┼────┼───┼──────┼──────────┤
│ 七 │備胎    │一個    │十 五 │Ｂ．Ｂ槍槍托│二只                │
├──┼────┼────┼───┼──────┼──────────┤
│ 八 │靶      │六片    │      │            │                    │
└──┴────┴────┴───┴──────┴──────────┘


司法院資訊處製作；財團法人民間司法改革基金會備份。
